臺灣板橋地方法院交通事件裁定　　　　100年度交聲字第905號
原處分機關　交通部公路總局臺北區監理所板橋監理站
異　議　人
即受處分人　賴憶維
上列受處分人因違反道路交通管理處罰條例案件，對於交通部公
路總局臺北區監理所板橋監理站中華民國100 年3 月23日所為之
板監裁字第裁41-C00000000號處分（原舉發案號：北警交字第
C00000000號）聲明異議，本院裁定如下：
    主  文
異議駁回。
    理  由
一、原處分意旨略以：異議人即受處分人賴憶維於民國100 年1
    月28日晚間7 時40分許，騎乘車號N92-215 號普通重型機車
    ，行經有燈光號誌管制之新北市○○區○○路二段與永福街
    口闖紅燈，經新北市政府警察局三重分局員警攔停製單舉發
    ，爰依道路交通管理處罰條例第53條第1 項，處罰鍰新臺幣
    （下同）1,800 元，並依同條例第63條第1 項第3 款（原處
    分漏引第3 款，應予補充）規定，記違規點數3 點。
二、聲明異議意旨則稱：異議人當日騎乘N92-215 號普通重型機
    車行經力行路二段地下道後，在力行路二段與永福街口時，
    由於見該路口無車便違規紅燈右轉永福街，之後異議人發現
    走錯路就又馬上掉頭往力行路二段方向行駛，過路口沒多久
    就為警攔停當場製單舉發，惟員警乃開立「闖紅燈（直行）
    」之舉發通知單，此違規事實異議人不服，因異議人明明是
    違規右轉在先，應係本著「一罪不二罰」之原則。又或者依
    員警所說之違規事實，亦應提出該路口之監視錄影帶來查證
    ，方才能使異議人信服。為此聲明異議，請求撤銷原處分等
    語。
三、按汽車駕駛人，行經有燈光號誌管制之交岔路口闖紅燈者，
    處1,800 元以上5,400 元以下罰鍰，並記違規點數3 點，道
    路交通管理處罰條例第53條第1 項、第63條第1 項第3 款分
    別定有明文。
四、經查：
(一)、異議人於100 年1 月28日晚間7 時40分許，騎乘車牌號碼
    N92-215 號普通重型機車，行經有燈光號誌管制之新北市○
    ○區○○路二段與永福街口闖紅燈（沿力行路二段往三和路
    方向直行），為警當場攔停製單舉發等事實，有新北市政府
    警察局100 年1 月28日北警交字第C00000000 號舉發違反道
    路交通管理事件通知單影本、新北市政府警察局三重分局
    100 年3 月3 日新北警重交申字第1000011071號函各1 份附
    卷可稽。
(二)、本案違規之情節，復經證人即舉發警員黃奇偉於本院調查時
    到庭具結證稱：伊當日係騎乘機車沿著永福街往車路頭街方
    向行駛執行巡邏勤務，當伊行近永福街與力行路二段即將駛
    入該路口時，伊的行向即永福街上的燈號是綠燈、力行路二
    段上之燈號係紅燈，當時伊即見到異議人沿著力行路二段地
    下道行駛出來，先往右偏騎乘一點點，但尚未進入永福街，
    異議人左右張望後，就又朝力行路二段方向行駛，伊看到異
    議人違規紅燈直行，伊即由永福街左轉進入力行路二段，跟
    著異證人後方，並約在力行路二段63巷口附近將異議人攔下
    ，伊告知異議人闖紅燈之違規事實並開單舉發，當時異議人
    爭執他係紅燈右轉，說伊不應該開他闖紅燈，但異議人有簽
    收罰單，當時伊見到違規闖紅燈的車輛僅有異議人之機車1
    輛。另伊有帶當時調閱之監視器畫面檔案到庭，一共有兩個
    檔案，第一個檔案，是照到異議人又往前直行，伊從後面將
    異議人攔停的情形；第二個檔案，是照往力行路地下道出來
    ，要進入永福街口的畫面，但是第二個檔案裡面並沒有照到
    異議人的機車，因為監視器拍攝角度並沒有照到畫面更左邊
    也就是更靠近永福街方向的情形等語（見本院100 年4 月14
    日訊問筆錄）。審諸證人就本件舉發之經過，於本院訊問時
    到庭結證綦詳如上，其證述過程明確而完整，且無不合常情
    之處，顯見其記憶深刻，應無誤判之虞。又警員執行公務時
    ，本身即受有行政懲處責任之監督，且其到庭具結作證，更
    係以刑事責任擔保其證言之真實性，而證人黃奇偉與異議人
    間素不相識，並無任何怨隙，證人黃奇偉衡情應無設詞攀誣
    異議人之理；異議人對於其曾於前揭時間騎乘機車行經上開
    路口，且其行經該路口時，其行向之燈號為紅燈等節亦不爭
    執，復有監視錄影畫面光碟1 片在卷為憑，足徵證人所為前
    開證詞，應堪採信。
(三)、異議人雖執前詞置辯，然異議人於100 年2 月15日交通違規
    案件陳述書及100 年3 月23日聲明異議狀內，均僅泛稱其當
    天係因趕時間或見無車輛，便先違規右轉永福街，後又往力
    行路二段方向行駛，並未提及其因走錯路始掉頭往力行路方
    向行駛等語，則異議人是否確有誤行道路之情，或係遇以稍
    行右偏行駛遮掩其直行闖越紅燈之違規行為，已非無疑。再
    者，如依異議人所言，其係先違規紅燈右轉至永福街上，因
    發現走錯路始又回頭朝力行路二段方向直行，因該路段之永
    福街乃繪有分向限制線（雙黃線）之道路，禁止車輛跨越行
    駛並禁止迴轉，此觀卷附永福街之現場照片即明，則異議人
    除違規紅燈右轉之違規事實外，顯另有跨越雙黃線駛入來車
    道甚或逆向行駛之違規事實。復以，參酌證人黃奇偉上開證
    詞及觀諸前揭第一段監視錄影畫面可知，證人黃奇偉於發現
    異議人本件違規行為時，證人黃奇偉已沿永福街行駛快進入
    力行路與永福街口，倘若異議人係先行違規紅燈右轉駛至永
    福街上，證人黃奇偉欲舉發異議人該違規紅燈右轉之行為，
    本應朝永福街方向直行將異議人攔停，惟本件證人黃奇偉係
    由永福街在上開路口左轉進入力行路二段，自後將異議人攔
    停，足見異議人機車當時向右偏駛之幅度應不大，可佐證人
    黃奇偉證稱異議人當時係往右騎乘一點點，尚未進入永福街
    ，即已繼續朝往力行路方向闖越紅燈行駛等語，方屬實情，
    異議人前揭所辯，則無可採。
五、綜上所述，本件異議人上開違規事證已足堪認定。原處分機
    關依據前揭道路交通管理處罰條例第53條第1 項、第63條第
    1 項第3 款之規定，裁處異議人罰鍰1,800 元，並記違規點
    數3 點，核無違誤。本件異議人之異議為無理由，應予駁回
    。
中    華    民    國   100    年    5     月    13    日
                        交通法庭  法  官  吳佳穎
以上正本證明與原本無異
如不服本裁定應於送達後5日內向本院提出抗告狀
                                  書記官  黃炎煌
中    華    民    國  100     年    5     月    16    日